臺灣高雄地方法院民事判決　　　　　　　100年度訴字第237號
原　　　告　陳鏡竹
被　　　告　新世紀資通股份有限公司
法定代理人　徐旭東
訴訟代理人　楊文豪
上列當事人間請求損害賠償事件，本院於民國100 年4 月20日言
詞辯論終結，判決如下：
    主    文
原告之訴駁回。
訴訟費用新臺幣壹萬伍仟捌佰伍拾元由原告負擔。
    事實及理由
一、原告主張：原告於民國96年11月與被告簽約，雙方約定由被
    告提供數位光纖上網服務，供原告上網，原告則須按月繳納
    上網費用（下稱系爭契約）。詎原告於97年7 月29日上午8
    時11分許及同日10時54分許，以家中電腦使用被告提供之上
    網服務之際，被告竟無故透過網路入侵原告電腦，並竊取原
    告電腦內之資料、癱瘓網路，致原告無法經由網路買賣股票
    ，經向被告反應，被告卻拒絕提供維修服務。原告嗣於98年
    7 月30日攜帶新購入之筆記型電腦前往訴外人茂訊電腦公司
    使用無線網路時，仍遭被告妨害使用網路、電腦，原告因而
    支出購置新電腦、IP分享器、重購電腦軟體等設備所需費用
    新臺幣（下同）57,838元，又因不能上網即時為股票買賣，
    而受有股票交易損失1,035,000 元，復因被告未依約提供完
    整之網際網路服務，而有債務不履行情事，致受損害133,21
    8 元。此外，原告因而受有精神上痛苦至鉅，被告應賠償原
    告精神慰撫金273,944 元，合計原告受有損害1,500,000 元
    ，為此爰依侵權行為及債務不履行之法律關係，提起本件訴
    訟。並聲明：被告應給付原告1,500,000 元，及自起訴狀繕
    本送達翌日起至清償日止，按年息5%計算之利息。
二、被告則以：原告所言均出於主觀推測，原告應舉證證明被告
    有何妨害上網或使用電腦情事等語置辯。並聲明：原告之訴
    駁回。
三、兩造不爭執事項如下：
  (一)原告曾使用被告提供之光纖上網設備上網。
  (二)兩造有系爭契約關係存在。
四、本件爭點如下：
  (一)被告有無妨害原告使用電腦及上網情事？
  (二)被告是否未依約提供網際網路服務，而有債務不履行情事？
  (三)原告因被告第1 、2 項作為，所受損害若干？
  (四)原告是否因不能使用電腦及網路服務，致身體、健康受損？
    該結果與被告行為間有無因果關係？
  (五)原告是否受有非財產上損害？其請求之精神慰撫金，以若干
    為適當？
  (六)原告依侵權行為及債務不履行之法律關係，請求被告賠償15
    0 萬元，有無理由？
五、本院得心證之理由如下：
  (一)被告有無妨害原告使用電腦及上網情事？
  1.按當事人主張有利於己之事實，就其事實負有舉證之責，民
    事訴訟法第277 條前段定有明文。又民事訴訟如係由原告主
    張權利者，應先由原告負舉證之責，若原告先不能舉證，以
    證實自己主張之事實為真實，則被告就其抗辯事實即令不能
    舉證，或其所舉證據尚有疵累，亦應駁回原告之請求（最高
    法院17年上字第917 號判例意旨參照）。次按因故意或過失
    ，不法侵害他人之權利者，負損害賠償責任。民法第184 條
    第1 項前段固定有明文。而損害賠償之債，以有損害之發生
    及有責任原因之事實，並二者之間有相當因果關係為其成立
    要件，最高法院亦著有30年度上字第18號判例意旨足資參照
    。故主張依侵權行為之法律關係請求損害賠償之人，必須就
    侵權行為之成立要件，包括：其權利被侵害、該侵害具不法
    性、行為人有故意或過失、權利被侵害者受有損害、損害與
    侵權行為間有因果關係等節負舉證之責。
  2.本件原告主張其於97年7 月29日上午8 時11分許及同日10時
    54分許，以家中電腦使用被告提供之上網服務之際，被告竟
    無故透過網路入侵原告電腦，並竊取原告電腦內之資料、癱
    瘓網路等情，無非係以其曾檢附電腦畫面列印資料2 張（見
    本院卷第173 頁）向高雄市政府警察局鼓山分局（下稱鼓山
    分局）龍華派出所報案，及鼓山分局偵查隊員警周世強間之
    對話錄音為證。然查，原告曾以被告妨害使用電腦為由，向
    臺灣高雄地方法院檢察署（下稱高雄地檢署）提出刑事告訴
    ，由該署以98年度他字第7447號案件（下稱系爭他案）受理
    在案，嗣於系爭他案偵查中，承辦檢察官檢附前揭電腦畫面
    列印資料2 張，向趨勢科技股份有限公司（下稱趨勢公司）
    函詢該等資料是否即表示已有他人侵入原告電腦，經趨勢公
    司函覆稱：當使用者啟用此功能，PC-cillin 2006會自動偵
    測與使用者電腦共用無線基地台的其他電腦。因為無線網路
    的特性，只要是在無線網路的訊號範圍之內，都有可能存取
    無線基地台，因此PC-cillin 2006便會通知使用者偵測到其
    他電腦正連線到使用者所在的網路區段（亦即《函文誤載為
    「及」》共用無線基地台）。使用者可以透過PC-cillin 20
    06禁止未知的電腦存取使用者的電腦等語，有趨勢公司99年
    5 月4 日趨字第990504號函1 份在卷可憑（見系爭他案卷第
    73頁），足見原告提出之電腦畫面列印資料2 張，乃PC-cil
    lin 2006程式偵測到其他電腦正連線到原告使用之共用無線
    基地台，而以前開畫面通知原告，並非原告之電腦已遭被告
    或他人入侵。至原告與鼓山分局偵查隊員警周世強間之對話
    ，經本院當庭勘驗結果原告提出之錄音光碟，結果為：…出
    現一名女子與男子的對話（原告稱對話內容係其與訴外人鼓
    山分局員警周世強），該男子說這個進入電腦的IP是SEEDNE
    T 公司（即被告），並問原告是否是使用SEEDNET 公司網路
    ，原告稱是，該男子即說這個只是原告電腦的安全檢核等語
    ，有勘驗筆錄1 份足佐（見本院卷第200 頁），而原告固主
    張依周世強之陳述，即可證明電腦畫面列印資料中顯示之IP
    為被告所有等情，惟依前開趨勢公司函文，可知原告電腦出
    現前揭電腦畫面列印資料2 張所示之畫面，並非已有他人入
    侵其電腦，僅係PC-cillin 2006程式，以該畫面告知有他人
    連線至原告當時連線之共用無線基地台而已，自難以電腦畫
    面列印2 張或原告與周世強間之對話錄音，即認被告曾於97
    年7 月29日上午8 時11分許及同日10時54分許，以網路侵入
    原告電腦，而妨害原告使用電腦及上網。
  3.本件原告另主張其於98年7 月30日，攜帶新購入之筆記型電
    腦前往訴外人茂訊電腦公司使用無線網路時，仍遭被告妨害
    使用網路、電腦，並舉電腦擷取畫面列印資料11張為證（見
    本院卷第5 至10頁）云云。然查，觀諸原告提出之電腦擷取
    畫面列印資料，其中第2 至5 張、第10張及第11張（見本院
    卷第5 頁背面至第7 頁、第9 頁背面至第10頁），主機名稱
    欄或為空白，或係出現「user-pc 」；而第6 張至第9 張則
    為Microsoft Visual C++2005 Service Pack1、Internet E
    xplorer8、Microsoft Office Outlook2007之程式更新畫面
    （見本院卷第7 頁背面至第9 頁），再參以原告自承上開電
    腦擷取畫面列印資料9 張，不確定是否與被告有關等語（見
    本院卷第203 頁），足見第2 張至第11張之電腦擷取畫面列
    印資料難認與被告有關，自不能資為不利被告認定之依據。
    至第1 張電腦擷取畫面（見本院卷第5 頁）中，於97年7 月
    30日上午11時55分19秒及同日11時56分13秒，其主機名稱欄
    固出現「ns2.sparqnet.net」、詳細資料欄亦出現「位於ns
    2.sparqnet.net的電腦嘗試與電腦上的UDP 通訊埠50194 進
    行未經許可的連線」等文字，然上開文字至多僅能證明被告
    之電腦經由網路「嘗試」與原告之電腦連線，並非代表被告
    已經由網路入侵原告電腦並妨害其使用，故原告僅以第1 張
    電腦擷取畫面列印資料，即認被告於98年7 月30日入侵其電
    腦並妨害其使用，其舉證尚有未足，難認可採。
  4.綜上，原告所舉證據，尚不能證明被告有何妨害其使用電腦
    、上網之侵權行為情事存在。
  (二)被告是否未依約提供網際網路服務，而有債務不履行情事？
  1.原告主張被告經由網路入侵原告電腦，並竊取原告電腦內之
    資料、癱瘓網路、網頁開啟緩慢，致原告無法經由網路買賣
    股票，經向被告反應，被告卻拒絕提供維修服務，而認被告
    未依約提供完整網路服務，有債務不履行情事云云，然為被
    告所否認。查，本件兩造間曾訂有系爭契約，約定由原告付
    費使用被告提供之光纖上網服務，其傳輸速率為下載10M/每
    秒，上傳2M/ 每秒，期間自96年11月29日至98年10月1 日止
    等情，為兩造所不爭執（見本院卷第203 至204 頁），固堪
    認被告應提供原告前揭速率之上網服務。惟原告主張被告癱
    瘓網路致其無法上網買賣股票乙節，僅提出「為增加被告與
    補充案情事」書狀（即告證四，見本院卷第52至69頁）及民
    事準備狀各1 份資為佐證（見本院卷第60至66頁、第104 至
    105 頁），而上開書狀，核其本質僅為原告之陳述，是本院
    尚不能憑此即認被告確有癱瘓網路，未提供完整網際網路服
    務之情事。又原告雖於「為增加被告與補充案情事」書狀第
    17頁以下，詳細敘述其因上網速度緩慢，且電腦運作出現異
    常，而與被告所屬工程師及客服人員接洽、送修電腦、購買
    全新筆記型電腦、求助防毒軟體公司人員及其他電腦老師之
    經過，然以電腦上網開啟瀏覽網頁，其速度緩慢之原因甚夥
    ，網路流量雍塞僅為可能原因之一，尚不能排除係因原告使
    用之電腦其本身硬體設備及軟體程式不足，或原告使用之電
    腦不慎感染病毒程式，妨害電腦正常運作，造成瀏覽之網頁
    開啟困難，故原告主張其使用電腦上網速度甚為緩慢等情，
    縱使為真，亦無法證明係因被告未提供完整之網際網路服務
    所致。
  2.至原告主張被告拒絕提供維修服務乙情，並舉其撥打被告客
    服專線之電話錄音為證。惟經本院當庭勘驗原告所提之電話
    錄音，其內容為：（原告）撥打電話進入被告之遠傳大寬頻
    客服電話，出現所有服務人員都在忙線中的客服錄音內容；
    掛斷之後再重播仍然重複上開的內容。迄3 分45秒時，有服
    務人員接通，原告向該名客服人員詢問節費器的優惠方案，
    經客服人員回答相關費率方案內容等情，有本院勘驗筆錄1
    份在卷可憑（見本院卷第200 至201 頁），足見被告客服專
    線雖於原告撥打尋求協助時，雖因短暫忙線而有無法撥通情
    事，然忙線時間僅為3 分45秒，尚非甚久，仍在通常合理範
    圍內，且於原告撥通後，被告所屬客服人員針對原告提出之
    詢問仍予回答，並無何拒絕提供服務之情事。故原告主張被
    告有拒絕提供維修服務情事云云，亦非可採。
  3.綜上，原告無法證明其有使用電腦上網速度甚為緩慢之情事
    ，已難認被告癱瘓網路，未提供完整之網際網路服務。再者
    ，原告使用電腦上網，開啟網頁速度甚為緩慢乙節，縱然屬
    實，原告亦不能證明係因被告未提供完整網際網路服務所致
    。此外，原告撥打電話至被告客服專線，佔線未能撥通之時
    間僅為3 分45秒，仍屬合理範圍，且被告所屬客服人員對原
    告提出之詢問，仍予回答，亦無拒絕提供維修服務情事。準
    此，原告主張被告有未提供完整網際網路服務之債務不履行
    情事，自屬無據。
  (三)承前所述，原告既未能證明被告有妨害原告使用電腦及上網
    之侵權行為，及被告未提供完整網際網路服務之債務不履行
    情事，原告自不得依侵權行為及債務不履行法律關係，請求
    被告賠償損害。準此，前揭爭點(三)、(四)、(五)、(六)即無再予論
    述之必要，附此敘明。
六、從而，原告依侵權行為及債務不履行之法律關係，請求被告
    給付1,500,000 元，及自起訴狀繕本送達翌日起至清償日止
    ，按年息5%計算之利息，為無理由，應予駁回。
七、本件事證已臻明確，兩造其餘主張陳述及所提證據方法，經
    本院斟酌後認均不足以影響本判決結果，自無逐一詳予論駁
    之必要。
八、本件係原告全部敗訴，其繳納之第一審訴訟費用即裁判費15
    ,850元，應由原告負擔。
九、結論：本件原告之訴為無理由，依民事訴訟法第78條、第87
    條第1 項，判決如主文。
中    華    民    國  100     年    5     月    4     日
                  民事第五庭  法  官  李育信
以上正本係照原本作成。
如不服本判決，應於送達後20日內，向本院提出上訴狀並表明上
訴理由，如於本判決送達前提起上訴者，應於判決送達後10日內
補提上訴理由書（須附繕本）。
中    華    民    國  100     年    5     月    4     日
                              書記官  陳孟琳